【裁判字號】    98,交聲,3796
【裁判日期】    981111
【裁判案由】    違反道路交通管理處罰條例聲明異議
【裁判全文】
臺灣臺北地方法院交通事件裁定        98年度交聲字第3796號
原處分機關  臺北市交通事件裁決所
異  議  人
即受處分人  甲○○
上列異議人即受處分人因違反道路交通管理處罰條例案件，對於
臺北市交通事件裁決所民國98年9月24日所為北市裁罰字第裁22
-C00000000號處分（原處分案號：北縣警交大字第C00000000號
），聲明異議，本院裁定如下：
    主  文
異議駁回。
    理  由
一、按汽車駕駛人，行經有燈光號誌管制之交岔路口闖紅燈者，
    處新臺幣（下同）1800元以上5400元以下罰鍰；汽車駕駛人
    除依前揭條款處罰鍰外，並記違規點數3點，道路交通管理
    處罰條例第53條第1項、第63條第1項第3款分別定有明文。
二、本件受處分人即異議人甲○○於民國98年6月5日11時0分許
    ，駕駛車牌號碼4030-DL號自用一般小客車行經台北縣新店
    市○○路與溪園路交岔路口時，未依該交岔路口行車管制號
    誌為紅燈時停等，仍由溪園路紅燈時逕行穿越該交岔路口違
    規左轉往中正路方向行駛，為執行交通稽查勤務之台北縣政
    府警察局新店分局交通分隊員警乙○○當場攔停，依違反道
    路交通管理處罰條例第53條第1項「駕車行經有燈光號誌管
    制之交岔路口闖紅燈」規定，予以掣單舉發。嗣受處分人於
    通知單上所載應到案日期98年6月20日前向臺北市交通事件
    裁決所提出申訴，原處分機關即臺北市交通事件裁決所函請
    原舉發單位即臺北縣政府警察局新店分局調查結果，仍認受
    處分人有上開違規行為，乃於98年9月24日依違反道路交通
    管理處罰條例第53條第1項及第63條第1項第3款規定，逕行
    裁處異議人應處罰鍰2700元，並記違規點數3點。
三、受處分人異議意旨略以：伊於98年6月5日於新店溪園路左轉
    中正路，當時為黃燈並未變成紅燈，後為站於環河快速道路
    及中正路交岔路口的交通警察攔下開單，該交通警察的距離
    大約200公尺，中間又間隔5輛要左轉環河快速道路的車子，
    ，其角度只能以其對面中正路上之紅綠燈判斷伊左轉時之燈
    號，實不足以證明伊紅燈左轉；當時該5輛汽車中之第3輛由
    雙白線轉出，改向台北方向。故於該交通警察伸手時，該第
    3 輛汽車自動同於路邊等候該交通警察開單，而該名員警兩
    度示意該車離開，而攔下伊開單，實令人困惑不解。又伊申
    請之申訴案件，經北縣及臺北市交通事件裁決所均採慣例，
    只採納原罰單上該員警所開之罰則，並未將伊之訴願列入考
    核，實難令人信服等語，為此聲明異議，請求撤銷原處分。
四、經查：
    (一)受處分人即異議人甲○○於民國98年6月5日11時許，駕駛
      車牌號碼4030-DL號自用一般小客車行經台北縣新店市○
      ○路與溪園路交岔路口時，因未依該交岔路口行車管制號
      誌為紅燈時停等，由溪園路紅燈時逕行穿越該交岔路口違
      規左轉往中正路方向行駛，經台北縣政府警察局新店分局
      交通分隊員警乙○○當場攔停，依違反道路交通管理處罰
      條例第53條第1項「駕車行經有燈光號誌管制之交岔路口
      闖紅燈」規定，予以掣單舉發等情，有台北縣政府警察局
      舉發違反道路交通管理事件通知單影本（原舉發單號：北
      縣警交大字第C00000000號）、臺北縣政府警察局新店分
      局98年7月16日北縣警店交裁字第0980035874號函、臺北
      市交通事件裁決所違反道路交通管理事件裁決書（原處分
      案號：北市裁罰字第裁22-C00000000號）、送達證書等在
      卷可按（見本院卷第6、7、8、11頁），應屬真正。
    (二)異議人雖否認其有上開違規情事，辯稱其左轉時為黃燈等
      語云云，惟證人即當日舉發之台北縣政府警察局新店分局
      交通分隊員警乙○○，已於本院98年10月14日庭訊時具結
      證稱：「（問：就你當天所看到的狀況取締過程請敘述？
      ）在中正溪園路口有攔撿點（庭呈路口照片），如庭呈照
      片三角形所示，在取締的時候看到汪先生取締的自小客車
      溪園路左轉，當時中正路是綠燈，溪園路是紅燈，看到汪
      先生駕駛的自小客車從溪園路往中正路方向行駛，吹哨攔
      停、（問：你有看見溪園路是紅燈嗎？）有看到溪園路是
      紅燈沒有錯，看到是對向的紅燈、（問：有無可能受處分
      人他是搶黃燈？）我當時看到的號誌，中正路已經是綠燈
      ，溪園路的紅燈已經亮了，所以我看到從溪園路出來的車
      子，我才會攔查、（問：依你執勤勤務的經驗，在黃燈轉
      換為紅燈的時候，另外一個形象會直接為綠燈嗎？）不可
      能，黃燈轉綠燈有時間差，有二至三秒，四個路口都會變
      成紅燈狀態、（問：你的視線是否會受到要左轉往新店方
      向的視線阻礙？）如果停滿的話，可能阻礙，但是當時應
      該沒有停滿，所以沒有阻礙視線、（問：公園裡面是否有
      大石頭？）有，但是不會阻礙到溪園路出來的視線。」等
      語明確（見本院卷第19至20頁），並有舉發地點照片所示
      ，於溪園路對向車道之人行道旁確實設有交通號誌可資員
      警即證人乙○○判斷依據，有舉發現場道路及號誌狀況照
      片6張在卷可稽。是異議人以員警只能以對面中正路上之
      紅綠燈，判斷其左轉時之燈號云云，即屬無據。
    (三)又異議人謂當時以值勤員警示意要另一違規車輛開走，而
      攔下伊開單等語，然查，證人乙○○身為執法人員，與異
      議人既素不相識，且無任何宿怨仇隙，衡情證人應無在執
      行交通勤務中，刻意舉發素不相識、毫無冤仇之異議人，
      且甘冒偽證之罪責，於本院調查中到庭具結為虛偽之陳述
      ，以羅織誣陷異議人之可能或必要。又證人於異議人違規
      時即填製舉發通知單，並在舉發單上詳載舉發經過，證人
      於本院訊問時對本件違規經過陳述清楚，是應認證人乙○
      ○上開之證詞應為可採。且觀諸證人提供之舉發地點照片
      與證人當庭手繪異議人行車方向圖（見本院卷第23至26頁
      ），清晰可見溪園路與中正路交岔路口之4盞交通燈光號
      誌係兩兩相對同步變換，證人當日所站立之攔查點亦可清
      楚看到燈號變換，且無視線障礙物，異議人紅燈左轉之違
      規行為應為證人當時視線所及，從而，本件事證明確，異
      議人駕車行經有燈光號誌管制之交岔路口闖紅燈之違規行
      為堪予認定。
五、從而，原處分機關認定受處分人於前開時、地有闖紅燈之行
    為，應堪認定，而依據道路交通管理處罰條例第53條第1項
    及第63條第1項第3款之規定，裁處罰鍰2700元，記違規點數
    3點，核無不當。本件異議為無理由，應予駁回。
五、據上論斷，應依道路交通案件處理辦法第19條，裁定如主文
    。
中    華    民    國    98    年    11    月    11    日
                  交通法庭  法  官  呂煜仁
上正本證明與原本無異。
如不服本裁定，應於裁定送達後5日內向本院提出抗告狀。
                            書記官  曹尚卿
中    華    民    國    98    年    11    月    11    日


司法院資訊處製作；財團法人民間司法改革基金會備份。
